【裁判字號】    97,訴,1451
【裁判日期】    971105
【裁判案由】    毒品危害防制條例
【裁判全文】
臺灣基隆地方法院刑事判決              97年度訴字第1451號
公  訴  人  臺灣基隆地方法院檢察署檢察官
被      告  丙○○
                    （另案於臺灣基隆監獄執行）
上列被告因違反毒品危害防制條例案件，經檢察官提起公訴（97
年度毒偵字第2269號），被告就被訴事實為有罪之陳述，本院合
議庭裁定由受命法官獨任進行審判，經改依簡式審判程序審理後
並判決如下：
    主  文
丙○○施用第一級毒品，累犯，處有期徒刑捌月；又施用第二級
毒品，累犯，處有期徒刑伍月。應執行有期徒刑拾壹月。
    事實及理由
一、本件證據應補充：「被告於本院準備程序及審判程序之自白
    」、應適用之法條應補充：「被告持有第一、二級毒品海洛
    因、甲基安非他命係供施用，其持有之低度行為均為施用之
    高度行為所吸收，不另論罪。」外，餘均引用如附件檢察官
    起訴書之記載。
二、刑之酌科
    本院審酌被告犯罪之動機、曾有施用毒品之前科仍不知戒除
    ，惟其犯後坦承犯行、所犯乃戕害自己身心健康，尚未危及
    他人等一切情狀，量處如主文所示之刑，並定應執行刑。
三、據上論斷，應依刑事訴訟法第273 條之1 第1 項、第299 條
    第1 項前段、第310 條之2 、第454 條第2 項，毒品危害防
    制條例第10條第1 項、第2 項、第23條第2 項，刑法第11條
    前段、第47條第1 項、第51條笫5 款，判決如主文。
本案經檢察官甲○○到庭執行職務。
中    華    民    國    97    年    11    月    5     日
                  刑事第二庭法  官  黃梅淑
以上正本證明與原本無異。
如不服本判決應於收受本判決後10日內向本院提出上訴書狀，其
未敘述上訴理由者，並得於提起上訴後10日內向本院補提理由書
狀（均須按他造當事人之人數附繕本。）「切勿逕送上級法院」
中    華    民    國    97    年    11    月    5     日
                            書記官  盧鏡合
附錄論罪法條：
毒品危害防制條例第10條
施用第一級毒品者，處 6 月以上 5 年以下有期徒刑。
施用第二級毒品者，處 3 年以下有期徒刑。
附件：
臺灣基隆地方法院檢察署檢察官起訴書
                                    97年度毒偵字第2269號
    被      告  丙○○  男  39歲（民國○○年○月○○日生）
                        住基隆市○○區○○路87號
                        （另案在臺灣基隆監獄執行中）
                        國民身分證統一編號：Ｚ000000000號
上列被告因違反毒品危害防制條例案件，業經偵查終結，認應提
起公訴，茲敘述犯罪事實及證據並所犯法條如下：
        犯罪事實
一、丙○○前因 2次施用毒品案件，先後經觀察、勒戒後，均因
    無繼續施用毒品之傾向，分別於87年12月4日、89年7月11日
    釋放出所，並由本署檢察官各以87年度偵字第5337號、89年
    度毒偵緝字第 246號為不起訴處分確定。復因施用毒品案件
    ，先送強制戒治，於91年6月1日強制戒治期滿，嗣經臺灣基
    隆地方法院於90年4月13日，以90年度基簡字第226號判處有
    期徒刑 6月確定。再因侵占案件，經同法院以89年度自字第
    19號判處有期徒刑6月確定，上開2案合併應執行有期徒刑11
    月（下稱甲罪）。又因施用毒品、轉讓第二級毒品及贓物案
    件，經臺灣基隆地方法院分別判處有期徒刑6月、8月及 5月
    確定，上開 3案合併應執行有期徒刑1年6月（下稱乙罪），
    甲乙2罪接續執行，已於93年2月20日執行完畢。再因施用第
    二級毒品、第一級毒品及竊盜案件，經臺灣基隆地方法院分
    別以93年度易字第309號判處有期徒刑8月、94年度訴字第35
    9號判處有期徒刑8月及94年度易字第54號判處有期徒刑10月
    確定，上開3案合併應執行有期徒刑2年，於95年10月11日縮
    短刑期假釋交付保護管束出監，甫於96年2月2日縮刑期滿執
    行完畢。
二、詎其猶不知悔改，復基於施用第一級毒品之犯意，於97年8
    月4日上午7、8時許，在基隆市○○區○○路522號 2樓朋友
    王建營住處內，以針筒注射方式施用第一級毒品海洛因，於
    施用完畢後，過約 3分鐘，再復基於施用第二級毒品之犯意
    ，在同一地址內，以置入玻璃球內燒烤加熱吸其煙氣方式施
    用第二級毒品甲基安非他命。嗣因行跡可疑且係毒品列管調
    驗人口，為警於同日下午19時30分許，在基隆市○○區○○
    路522號1樓前經盤查，並採尿送驗，結果有毒品嗎啡類及甲
    基安非他命類陽性反應，因此查悉上情。
三、案經基隆市警察局移送偵辦。
        證據並所犯法條
一、上揭犯罪事實，業據被告丙○○坦承不諱，且被告於97年8
    月 4日為警查獲後，經採集其尿液送臺灣檢驗科技股份有限
    公司，以氣相層析質譜分析法（GC/MS） 檢驗，結果呈毒品
    嗎啡類及甲基安非他命類之陽性反應，此有該公司97年 8月
    18日出具之濫用藥物檢驗報告 1紙，及基隆市警察局應受尿
    液採驗人尿液檢體採集送驗紀錄表 1紙在卷可稽，對以酵素
    免疫分析或薄層定性分析等方式為初步篩檢者，固具有相當
    程度偽陽性之可能，惟如以氣（液）相層析、質譜分析等方
    法檢驗，出現偽陽性反應之機率極低，已具相當之公信力，
    故前開檢驗結果足以作為認定被告確曾施用海洛因及甲基安
    非他命事實之依據。復有起訴書、判決書及刑案資料查註紀
    錄表附卷足參，被告犯行堪予認定。
二、核被告所為，係犯毒品危害防制條例第10條第1、2項之施用
    第一、二級毒品罪嫌。被告所犯前開 2罪，犯意各別，罪名
    互殊，請分論併罰。被告受前述有期徒刑執行完畢，此有本
    署刑案資料查註紀錄表在卷可稽， 5年內再犯有期徒刑以上
    之本罪，應依累犯規定加重其刑。
三、依毒品危害防制條例第23條第2項、刑事訴訟法第251條第1
    項提起公訴。
    此  致
臺灣基隆地方法院
中    華    民    國    97    年    9     月    16    日
                                檢察官  乙  ○  ○
本件正本證明與原本無異
中    華    民    國    97    年    9     月    22    日
                                書記官  吳  耿  
附錄所犯法條：
毒品危害防制條例第10條第1項、第2項
施用第一級毒品者，處 6 月以上 5 年以下有期徒刑。
施用第二級毒品者，處 3 年以下有期徒刑。


司法院資訊處製作；財團法人民間司法改革基金會備份。
